# 关于国有企业资产划出会计处理

提问人：冯七七 时间：2020-03-30 08:05:18
有家企业根据国资委要求，把子公司划出给另外一家企业，怎么做会计处理？

回答人：chenyiwei
划出方个别报表层面：按划出的股权投资的账面价值，依次冲减资本公积（资本溢价）、盈余公积、未分配利润。
划出方合并报表层面：按照标的公司于划出日的净资产在合并报表层面的账面价值。冲减资本公积（资本溢价）。